臺灣嘉義地方法院刑事判決　　　　　　　　　　　　九十三年度簡上字第二三一號
　　上　訴　人　乙○○
　　即　被　告
右列上訴人即被告因違反
號中華民國九十三年七月十九日第一審簡易判決（聲請案號：臺灣嘉義地方法院檢察
署九十三年度偵字第二一五九號），提起上訴，本院管轄第二審之合議庭判決如左：
    主  文
上訴駁回。
乙○○緩刑貳年。
    事  實
一、乙○○與甲○○（經原審判處有期徒刑五月，如易科罰金，以三佰元折算一日確
    定）曾為同事，葉誠貴（經原審判決有期徒四月，如易科罰金，以三佰元折算一
    日）係大陸籍人士，經他人介紹而與甲○○熟識，三人竟共同基於將護照交付他
    人以供他人冒名使用之犯意聯絡，於民國九十二年六、七月間某日，由葉誠貴透
    過甲○○以每本新台幣一萬元之代價，向乙○○購買護照使用，乙○○乃隨同甲
    ○○、葉誠貴前往台南縣新營市某家照相館拍攝相片，作為申請護照之用，並於
    同日前往位於台南縣新營市○○路七號東南旅行社，交予內部不知情職員林淑麗
    ，代為申請乙○○護照許可後（護照號碼為000000000號），始由葉誠
    貴領得乙○○之護照，交付予姓名年籍不詳之成年大陸籍人蛇集團，由該人蛇集
    團於前開乙○○護照內偽造內政部警政署出入境管理局九十二年八月十五日出境
    證照查驗章戳記後（偽造公文書犯行部分，非在三人犯意聯絡內），另交予傅宏
    澤（業由台灣桃園地方法院檢察署另案偵查中）使用，傅宏澤乃於同年八月十五
    日上午八時至十時許，在桃園縣大園鄉中正機場第一航廈Ｂ九登機門前，欲將該
    護照交予大陸地區人民來台觀光團三四七團之某團員偷渡日本之用，惟經警循線
    查獲，並扣得前開乙○○護照乙本，始查悉上情。
二、案經內政部警政署航空警察局移送台灣桃園地方法院檢察署函請台灣高等法院檢
    察署令轉臺灣嘉義地方法院檢察署檢察官偵查聲請簡易判決處刑。
    理   由
一、訊據上訴人即被告乙○○對於右揭事實坦承不諱，並經證人甲○○於於本院審理
    時結證屬實，且據證人林淑麗於警詢及偵訊證述綦詳，復有中華民國普通護照申
    請書乙份在卷可參及被告護照乙本扣案可資佐證，足認被告之自白與事實相符，
    本件事證明確，被告犯行堪予認定。
二、核被告所為，係犯護照條例第二十四條第三項之將護照交付他人以供他人冒名使
    用罪。被告與甲○○、葉誠貴彼此間有犯意聯絡及行為分擔，均為共同正犯。被
    告等人利用不知情之林淑麗，代為申請護照許可，為間接正犯。原審認被告罪證
    明確，因而適用護照條例第二十四條第三項，刑法十一條前段、第二十八條、第
    四十一條第一項前段，罰金罰鍰提高標準條例第二條，就被告之犯行，量處有期
    徒刑三月，並諭知易科罰金之折算標準，其認事用法均無不當，量刑亦甚妥適。
    被告上訴意旨指摘量刑過重，請求科予較輕之刑罰，為無理由，應予駁回。另查
    被告前未受有期徒刑以上刑之宣告，此有台灣高等法院被告全國前案紀錄表一份
    在卷可參，其因一時思慮欠週而罹刑章，其犯罪情節又尚屬輕微，經此次刑之宣
    告，應知警惕而無再犯之虞，具有積極改善之客觀徵兆，本院認其所受宣告之刑
    ，以暫不執行為適當，爰併諭知緩刑二年，以啟自新。
據上論斷，應依刑事訴訟法第四百五十五條之一第一項、第三項、第三百六十八條，
刑法第七十四條第一款，判決如主文。
本案經檢察官廖素琪到庭執行職務。
中      華      民      國    九十三    年    十一    月     三十     日
                                  臺灣嘉義地方法院刑事第三庭
                                      審判長法  官    沈福財
                                            法  官    陳端宜
                                            法  官    卓春慧
右正本證明與原本無異。
本件不得上訴。
中      華      民      國    九十三    年    十一    月     三十     日
                                            書記官    陳冠學
